# 求助陈老师，关于控制的判断

提问人：rachellei 时间：2017-06-29 09:37:05
A公司系一国企，基于A公司的技术和人员援助，配合国家走出去的产业政策，与非洲某国的B公司合资成立C公司。合资协议及章程规定，股东会决议需经双方股东一致通过；董事会双方各占一半席位，董事会决议需经超过半数董事同意后做出；总经理全面组织领导公司的生产经营工作。董事长由外方派出，总经理由中方派出。A公司判断C公司为其合营企业。 2017 年，董事会决议通过：为了提高决策效率，加快本地化制造步伐，由总经理每月召集总经理办公会，讨论并决定当前本地化生产的采购、销售、资金、人力等公司层面问题，仅当总经理滥用职权损害股东利益时，董事可以否决总经理的决策。加之制造过程中，C公司对A公司技术、人员、资金方面的依赖增强，A公司认为此时可以控制C公司，拟将C公司纳入合并报表。 请问陈老师，这种判断依据是否充分？

回答人：chenyiwei
总经理被授权具有单方面决定权的事项为“当前本地化生产的采购、销售、资金、人力等公司层面问题”，这些问题主要还是日常经营层面的，但对于具有战略性、长期性的固定资产购置与处置、融资安排和其他重大战略性决策等问题没有提及，因此个人理解对总经理的授权并未涵盖“相关活动”的全部内容，因此仍不能认为A取得了对C的控制权。